臺北高等行政法院裁定
111年度訴字第644號
原      告  姜國輝                                      

被      告  交通部公路總局新竹區監理所

代  表  人  吳季娟（所長）

訴訟代理人  吳靜宜                              
上列當事人間交通裁決事件，經臺灣臺北地方法院中華民國111
年4月25日111年度交更一字第4號行政訴訟裁定移送前來，本院
裁定如下：
    主  文
本件移送於臺灣臺北地方法院行政訴訟庭。
    理  由
一、按訴訟之全部或一部，法院認為無管轄權者，依原告聲請或
    依職權以裁定移送於其管轄法院，行政訴訟法第18條準用民
    事訴訟法第28條第1項定有明文。次按同法第237條之1第1項
    第1款規定：「本法所稱交通裁決事件如下：一、不服道路
    交通管理處罰條例第8條及第37條第5項之裁決，而提起之撤
    銷訴訟、確認訴訟。」第237條之2規定：「交通裁決事件，
    得由原告住所地、居所地、所在地或違規行為地之地方法院
    行政訴訟庭管轄。」第237條之3第1項規定：「交通裁決事
    件訴訟之提起，應以原處分機關為被告，逕向管轄之地方法
    院行政訴訟庭為之。」
二、原告於民國110年1月22日10時許駕駛車號00-0000號自用小
    客車（下稱A車），沿臺北市○○區○○路0段西往東方向行駛，
    行至○○路0段000巷口暫停欲左轉時，適有車號000-0000號自
    用小客車（下稱B車）疏未注意車前狀況，自後追撞A車車尾
    （無人受傷），原告未依規定處置逃逸。經臺北市政府警察
    局文山第一分局交通分隊員警以110年2月7日舉發通知單予
    以舉發，原告向被告陳述意見後，被告認有「駕駛汽車肇事
    ，無人受傷或死亡而未依規定處置逃逸」之違規，依道路交
    通管理處罰條例（下稱道交處罰條例）第62條第1項規定，
    以110年3月18日竹監新四字第51-A00ZHH506號裁決書（下稱
    原處分）裁處原告新臺幣（下同）3,000元，吊扣駕駛執照1
    個月，並應參加交通安全講習。原告不服，遞經臺灣臺北地
    方法院（下稱原審法院）110年度交字第233號行政訴訟判決
    （下稱原判決）撤銷原處分、本院110年度交上字第238號判
    決廢棄原判決發回原審法院更為審理後，原告於111年4月15
    日（原審法院收文日為同年月16日）提出行政訴訟更審意旨
    狀（下稱系爭書狀），有表明「被告及臺北市文山一分局因
    在上訴時侵權與誹謗公開向原告夫妻道歉。」及「被告及臺
    北市文山一分局因長期失職共同給付原告加重精神傷害及經
    濟損失賠償費五百萬元整。」等旨（原審法院更審卷第111
    頁），經原審法院認其為訴之追加，乃以111年4月25日111
    年度交更一字第4號行政訴訟裁定移送本院審理。
三、惟查，原告於111年11月1日本院準備程序中，業已表明其於
    原審法院之系爭書狀所主張被告及臺北市文山一分局應道歉
    或賠償等主張，係因不了解訴訟程序，誤將對於被告調查程
    序暨內容不服之爭執事由，列為訴之聲明而加以說明，實質
    上並無在本件訴之追加之意（本院卷第120至121頁之筆錄）
    ，被告就此亦無意見，尚難認原告系爭書狀之說明，仍有為
    訴之追加之真意。是依原告前開主張，既已足認原告僅針對
    被告所為交通裁決訴請撤銷，核屬行政訴訟法第237條之1第
    1項第1款之交通裁決事件，依同法第237條之2規定，本院並
    無管轄權，原告向無管轄權之本院起訴，顯係違誤，應移由
    地方法院行政訴訟庭管轄。又本件原告住所地及違規行為地
    均為臺北市○○區，並據其陳明可移由臺灣臺北地方法院行政
    訴訟庭管轄之意，爰裁定如主文。
四、依行政訴訟法第18條、民事訴訟法第28條第1項，裁定如主
    文。　　
中　　華　　民　　國　　111 　年　　11　　月　　23　　日
                    臺北高等行政法院第一庭
                              審判長法  官  蕭忠仁
                                    法  官  林秀圓
                                    法  官  林麗真
上為正本係照原本作成。
如不服本裁定，應於送達後10日內向本院提出抗告狀（須按他造
人數附繕本）。 
中　　華　　民　　國　　111 　年　　11　　月　　23　　日
                                    書記官  謝貽婷